【裁判字號】    95,交易,173
【裁判日期】    950421
【裁判案由】    公共危險
【裁判全文】
臺灣臺北地方法院刑事判決             95年度交易字第173號
公  訴  人  臺灣臺北地方法院檢察署檢察官
被      告  甲○○
上列被告因公共危險案件，經檢察官提起公訴（95年度偵字第18
67號），被告於準備程序時就被訴事實為有罪之陳述，經本院合
議庭裁定由受命法官獨任進行簡式審判程序，並判決如下：
    主  文
甲○○服用酒類，不能安全駕駛動力交通工具而駕駛，累犯，處
有期徒刑肆月，如易科罰金，以參佰元折算壹日。
    事  實
一、被告甲○○前已於民國八十九年間，因酒後駕車之公共危險
    案件，經本院以八十六年度北交簡字第二六○一號判處罰金
    九千元，已執行完畢（此部分不構成累犯）。其後於九十二
    年間，再次因酒後駕車之公共危險案件，經本院於九十二年
    十二月十六日以九十二年度店交簡字第四六三號判處有期徒
    刑三月確定，甫於九十三年五月十四日易科罰金執行完畢。
    竟仍不悔改，猶於九十四年十二月一日二十二時許，在臺北
    縣新店安坑交流道附近其工作之家俱店內，飲用啤酒後，已
    達不能安全駕駛動力交通工具之程度，仍於當日二十三時許
    駕駛其所有之車牌號碼一五九三─DE號自用小客車返家。行
    至臺北市○○區○○路五段與松德路口時，為員警攔檢，員
    警聞得其身上酒氣，確定其有酒後駕車之情事，乃對其實施
    呼氣之酒精濃度測試，於同日二十三時三十五分許實施酒測
    ，經測得其呼氣之酒精濃度為達每公升○點六○毫克，始悉
    上情。
二、案經臺北市政府警察局信義分局報告臺灣臺北地方法院檢察
    署檢察官偵查起訴。
    理  由
一、上揭犯罪事實，業據被告甲○○坦承不諱，並有台北市政府
    警察局舉發違反道路交通管理事件通知單、酒精測試單（內
    載測定值為○點六○MG/L，牌照1539-DF及被告之簽名）、
    刑法第一百八十五條之三案件測試觀察紀錄表、生理平衡檢
    測表（內載被告當時共進行包括(1)三十秒內直線步行十公尺
    後迴轉走回原地，(2)雙腳併攏，兩手貼緊大腿，將一腳向前
    抬高離地十五公分，並停止不動三十秒，(3)閉雙眼，三十秒
    內朗誦阿拉伯數字由1001至1030，(4)三十秒內用筆在二個同
    心圓之間的零點五公分環狀帶內畫另一個圓等四種檢測，被
    告在第三種檢測項目不合格）各一紙在卷可參（參偵卷第六
    至八頁。而醫學文獻上認吐氣所含酒精濃度達每公升○點二
    五毫克者，有輕度協調功能降低之現象；每公升達○點五毫
    克者，有反應較慢、感覺減低、影響駕駛之現象；每公升達
    ○點七五毫克者，有思考改變、個性行為改變之現象；每公
    升達一毫克者，有步態不穩、噁心想吐、精神混惑不清晰之
    現象，此業經行政院國軍退除役官兵輔導委員會臺北榮民總
    醫院八十八年八月五日（88）北總內字第二六八六八號著有
    函釋可參，準此，駕駛人之生理狀況常受酒精相當程度之影
    響，注意力及反應能力降低，其駕駛能力受影響，不足以應
    付駕駛交通工具之各種狀況，其駕駛行為將對其他用路人造
    成一般之危險性，於此而認為當呼氣酒精濃度達每公升○點
    五五毫克時，已不能安全駕駛，應屬合乎科學證據，當為可
    採。本件被告酒後吐氣之酒精濃度已達每公升○點六毫克，
    其於查獲後所作之雙腳併攏兩手貼緊大腿，將一腳向前抬高
    離地十五公分，並停止不動三十秒之生理平衡測試時，亦無
    法通過檢測，足見其飲酒後已達不能安全駕駛之程度。是被
    告上開出於任意性之自白，核與事實相符應堪採信。從而，
    本件事證明確，被告犯行堪以認定。
二、核被告所為，係犯刑法第一百八十五條之三之之服用酒類不
    能安全駕駛動力交通工具而駕駛罪。被告前於九十二年間，
    因酒次因酒後駕車之公共危險案件，經本院於九十二年十二
    月十六日以九十二年度店交簡字第四六三號判處有期徒刑三
    月確定，甫於九十三年五月十四日易科罰金執行完畢，此有
    臺灣高等法院被告全國前案紀錄表在卷可稽，其於受有期徒
    刑之執行完畢，五年內再犯本件有期徒刑以上之罪，為累犯
    ，應依刑法第四十七條規定加重其刑。爰審酌被告已有兩次
    酒後駕車經法院科刑及執行之前科，竟仍不知反省、猶再犯
    本件酒醉駕車犯行，其貪圖自身一時便利酒後駕車，疏不知
    此舉對公眾造成之危害如同洪水猛獸般危險，其不僅漠視自
    身安危，更枉顧公眾安全，欠缺尊重其他用路人生命、財產
    安全之觀念，以及衡量本院前兩次量刑未對被告造成警示之
    作用及被告犯後坦承犯行之態度等一切情狀，量處如主文所
    示之刑，並諭知易科罰金之折算標準。
據上論斷，應依刑事訴訟法第二百七十三條之一、第二百九十九
條第一項前段，刑法第一百八十五條之三、第四十七條、第四十
一條第一項前段，罰金罰鍰提高標準條例第二條，判決如主文。
本案經檢察官張書華到庭執行職務
中    華    民    國    95    年    4     月    21    日
                  刑事第四庭  法  官  李桂英
上正本證明與原本無異。
如不服本判決，應於判決送達後10日內，向本院提出上訴狀。
                              書記官  黃鈴容
中    華    民    國    95    年    4     月    21    日
附錄法條
附本案論罪科刑依據之法條：
刑法第一百八十五條之三
服用毒品、麻醉藥品、酒類或其他相類之物，不能安全駕駛動力
交通工具而駕駛者，處1年以下有期徒刑、拘役或3萬元以下罰金
。


司法院資訊處製作；財團法人民間司法改革基金會備份。
